# 求助陈版主关于商誉的确定

提问人：wsheaven 时间：2023-03-02 21:33:
某上市公司收购A公司100%股权和B资产，该收购构成一揽子交易，上市公司于20X2年 5 月 31 日完成股权的交割并实现对A公司的控制，20X2年 12 月 31 日该一揽子交易尚未完成，仍属于一揽子交易。20X3年 2 月 1 日，双方谈判未成功，该上市公司只收购A公司股权不再收购B资产，该一揽子交易于20X3年 2 月 1 日作废（属于资产负债表日非调整事项），因此A公司股权于20X3年 2 月 1 日正式并表。
该上市公司收购A公司股权对价为 1 元，A公司股权在20X2年 5 月 31 日账面净资产为-1亿元，固定资产评估增值为 1亿元，20X2年 5 月 31 日至20X3年 2 月 1 日A公司亏损0.5亿元，不考虑固定资产评估增值部分在20X2年 5 月 31 日至20X3年 2 月 1 日的折旧，A公司股权在交割日（20X2年 5 月 31 日）可辨认净资产公允价值=-1+1=0元，A公司股权在并表日（20X3年 2 月 1 日）可辨认净资产公允价值=-1+1-0.5=-0.5亿元，问题：
1 ）确认商誉时点时20X2年 5 月 31 日还是20X3年 2 月 1 日？若是20X3年 2 月 1 日，可辨认净资产公允价值为负值是否合理？
2 ）该收购形成商誉的金额是 1 元？还是 1 元+0.5亿？
盼陈版主回复，非常感谢！

回答人：chenyiwei
实务中被收购方的可辨认净资产公允价值为负数表明资产的公允价值合计小于负债，也是有可能的。这种情况下，商誉仍按【合并成本-可辨认净资产公允价值】计算，故有可能确认的商誉会大于合并成本。这种情况下，可能会导致较大的减值测试压力。
另外，为何要收购净资产为负数的子公司，收购后有何具体计划将其扭亏和将净资产恢复到正数，也是应关注的问题。这涉及到对收购交易是否具有商业合理性的判断。

提问人：wsheaven 时间：2023-03-06 14:14:
再请教陈版主，在并表日形成的商誉是 1 元+0.5亿吧？

回答人：chenyiwei
是。